臺灣臺南地方法院民事裁定　　　　　100年度司財管字第115號
聲　請　人　臺南市歸仁區農會
法定代理人　楊義宏
代　理　人　鄭美玲
上列聲請人聲請對被繼承人吳道來即吳春來選任遺產管理人事件
，本院裁定如下：
   主  文
選任蕭春美地政士為被繼承人吳道來(男，民國○○○年○月○
日生，身份證統一編號：Ｚ000000000號，民國九十七
年十月二十五日死亡)之遺產管理人。
聲請程序費用新臺幣壹仟元由被繼承人吳道來之遺產負擔。
    理  由
一、按繼承開始時，繼承人之有無不明者，由親屬會議於一個月
    內選定遺產管理人，並將繼承開始及選定遺產管理人之事由
    ，向法院報明；無親屬會議或親屬會議未於前條所定期限內
    選定遺產管理人者，利害關係人或檢察官，得聲請法院選任
    遺產管理人，並由法院依前項規定為公示催告；公示催告期
    限屆滿，無繼承人承認繼承時，其遺產於清償債權，並交付
    遺贈物後，如有剩餘，歸屬國庫，民法第1177條、第1178
    條第2項、第1185條分別定有明文。
二、本件聲請狀意旨略以：被繼承人吳道來即吳春來（男，民國
    ○○年○月○日生，身分證統一編號：Ｚ000000000號，生前最後
    住所：臺南市○○區○○里○○鄰○○街17巷45號）為聲請人
    之債務人，然被繼承人於97年10月25日死亡，其法定繼承人
    均已拋棄繼承，無法依同法第1177條選任遺產管理人，致聲
    請人之權利無法行使，故聲請人以利害關係人身分向法院聲
    請為被繼承人吳道來即吳春來選任遺產管理人等語。
三、經查，聲請人主張之上開事實，業據其提出本院債權憑證、
    本院99年11月23日南院龍家戊97年度繼字第2545號、繼承系
    統表各1份、除戶謄本、戶籍謄本（以上皆為影本）等件為
    證，堪信為真實；復查被繼承人吳道來即吳春來之繼承人均
    已拋棄繼承權，業據本院調閱97年度繼字第2545號拋棄繼承
    卷宗核閱無誤，又未準用民法第1177條規定選定遺產管理人
    ，而聲請人為被繼承人之債權人，故聲請人以利害關係人聲
    請選任被繼承人之遺產管理人，核與上開規定並無不合，應
    予准許。
四、再查，本件被繼承人吳道來即吳春來之繼承人均已拋棄繼承
    權，足見渠等對被繼承人遺產之處置已漠不關心，經本院函
    詢其繼承人吳東、吳文德、吳雅萍、吳金龍、吳順興、吳
    錦珠、吳錦碧，請其等於文到五日內以書面陳明是否願意擔
    任被繼承人吳道來即吳春來之遺產管理人，逾期視為無願意
    ，上開繼承人均逾期未陳明其意願，視為無願意擔任，有送
    達證書附卷可憑。而關於選任蕭春美地政士為被繼承人吳道
    來即吳春來之遺產管理人部份，本院以100年10月27日南院
    龍家厚100年度司財管字第115號函詢蕭春美地政士，請其等
    於文到五日內以書面陳明是否願意擔任被繼承人吳道來即吳
    春來之遺產管理人，並陳報與聲請人有無僱傭或合作關係，
    蕭春美地政士於100年11月3日回覆本院與聲請人間並無僱傭
    或合作關係，並願意擔任被繼承人吳道來即吳春來之遺產管
    理人，有民事陳報狀1件在卷足徵。經本院審酌認蕭春美地
    政士具有法律專業知識及能力，且與被繼承人吳道來即吳春
    來所遺遺產間無利害關係，若由其擔任本事件之遺產管理人
    ，定能秉持其專業倫理擔當此具公益性質之職務，並順利達
    成管理保存及清算遺產之任務。執此，本院認為由蕭春美地
    政士擔任被繼承人吳道來即吳春來之遺產管理人，應屬妥適
    ，爰裁定如主文。
五、依非訟事件法第157條，裁定如主文。
中    華    民    國   100    年    12    月    15    日
                  家事法庭    司法事務官  蔡明賢

以上正本係照原本作成。
如不服本裁定，應於裁定送達後10日內向本院提出抗告狀，並繳
納抗告費新台幣1千元。
中    華    民    國   100    年    12    月    16    日
                              書記官      曾詩珊